臺灣臺中地方法院刑事裁定
111年度聲字第3132號
聲  請  人  臺灣臺中地方檢察署檢察官
受  刑  人  孫文慶



上列聲請人因受刑人數罪併罰有二裁判以上，聲請定其應執行之
刑(111年度執聲字第2258號)，本院裁定如下：
    主    文
孫文慶因犯如附表所示之罪所處之刑，有期徒刑部分應執行有期
徒刑陸年伍月；併科罰金部分應執行罰金新臺幣貳萬伍仟元，罰
金如易服勞役，以新臺幣壹仟元折算壹日。　　
    理    由
一、聲請意旨略以：受刑人孫文慶犯數罪，先後經判決確定如附
    表，應依刑法第53條、第51條第5 、7 款規定，定應執行之
    刑，爰依刑事訴訟法第477 條第1 項聲請裁定，併請依照刑
    法第42條第3 項，諭知易服勞役之折算標準等語。
二、按裁判確定前犯數罪者，併合處罰之。但有下列情形者，不
    在此限。一、得易科罰金之罪與不得易科罰金之罪。二、得
    易科罰金之罪與不得易服社會勞動之罪。三、得易服社會勞
    動之罪與不得易科罰金之罪。四、得易服社會勞動之罪與不
    得易服社會勞動之罪。前項但書情形，受刑人請求檢察官聲
    請定應執行刑者，依第51條規定定之；數罪併罰有二裁判以
    上者，依第51條之規定，定其應執行之刑；又按數罪併罰，
    分別宣告其罪之刑，如宣告多數有期徒刑者，於各刑中之最
    長期以上，各刑合併之刑期以下，定其刑期，但不得逾30年
    ；宣告多數罰金者，於各刑中之最多額以上，各刑合併之金
    額以下，定其金額，刑法第50條、第53條、第51條第5 款、
    第7款分別定有明文。另按有二裁判以上，經定其執行刑後
    ，又與其他裁判併合而更定其執行刑者，前定之執行刑當然
    失效，仍應以原來宣告之數個刑罰計算，而不以當時該數罪
    所定應執行刑為計算之基準（最高法院57年度台抗字第198
    號裁定參照）；而上開更定之應執行刑，不應比前定之應執
    行刑加計其他裁判所處刑期後為重，否則即與法律秩序理念
    及法律目的之內部界限有違，難認適法（最高法院93年度台
    非字第192號裁定意旨參照）。
三、經查，本件受刑人孫文慶因犯如附表所示之各罪，業經本院
    、臺灣高等法院臺中分院分別判處如附表所示之刑，均確定
    在案，有各該刑事判決及臺灣高等法院被告前案紀錄表1份
    附卷可稽。而受刑人所犯如附表編號1至5、7、9、10、14至
    17所示之罪，為得易科罰金之罪，如附表編號6、8、11至13
    所示之罪，則為不得易科罰金之罪，屬於刑法第50條第1項
    但書第1款所列併合處罰之例外情形，惟受刑人已就如附表
    各編號所示之罪請求檢察官聲請合併定應執行刑一節，有臺
    灣臺中地方檢察署刑法第50條第1 項但書案件是否請求定應
    執行刑調查表附卷可稽，合於刑法第50條第2 項之規定，是
    本件受刑人顯已自行衡量後，選擇合併定應執行刑，而失其
    原得易刑處分之利益，換取因併合處罰可能享有限制加重刑
    罰之恤刑利益。茲檢察官聲請定其應執行之刑，本院審核認
    其聲請為正當。又依最高法院刑事大法庭110年度台抗大字
    第489號裁定意旨，本院曾發函給受刑人，告以收受函文後5
    日內得具狀陳述意見並提出有利於己之量刑證據，惟迄今未
    見回覆，附此敘明。本院審酌定應執行刑之自由裁量事項時
    ，所應受之法律內、外界限之拘束，並綜合斟酌受刑人犯罪
    行為之不法與罪責程度、罪名、罪數、各次犯罪時間之間隔
    所反應等一切情狀，就各罪定應執行之刑如主文所示。
四、爰依刑事訴訟法第477 條第1 項，刑法第50條、第53條、第
    51條第5 款、第7款、第42條第3項前段，裁定如主文。　
中　　華　　民　　國　　111 　年　　11　　月　　21　　日
                  刑事第七庭    法  官  林忠澤
以上正本證明與原本無異。
如不服本裁定，應於收受送達後5日內向本院提出抗告狀。（應
附繕本）
　　　　　　　　　　　　　　　　書記官  許采婕
中　　華　　民　　國　　111 　年　　11　　月　　21　　日
附表：
 編          號           1          2          3  罪          名  竊盜  竊盜            竊盜  宣    告    刑  有期徒刑3月（共6次） 有期徒刑4月        有期徒刑3月（共5次）   犯  罪  日  期  109年10月18日 109年12月30日（共2次） 110年1月25日（共2次） 110年2月6日 110年1月18日 109年12月21日（共4次） 110年1月6日  偵查(自訴)機關  年  度  案  號  臺中地檢110年度偵字第11660、12572、12575、12588、12646號  臺中地檢110年度偵字第11660、12572、12575、12588、12646號    臺中地檢110年度偵字第6049、9833號  最  後 事實審 法    院 臺中地院      臺中地院      臺中地院  案    號 110年度簡字第597號      110年度簡字第597號        110年度簡字第761號  判決日期 110年6月24日      110年6月24日      110年8月20日 確  定 判  決 法    院 臺中地院    臺中地院      臺中地院  案    號 110年度簡字第597號 110年度簡字第597號 110年度簡字第761號  判    決 確定日期 110年8月5日                      110年8月5日                      110年9月14日 是否得易科罰金之罪  是 是 是 備註  臺中地檢110年度執字第10456號【編號1至16定刑為有期徒刑6年4月，併科罰金新臺幣2萬5,000元】 臺中地檢110年度執字第10456號【編號1至16定刑為有期徒刑6年4月，併科罰金新臺幣2萬5,000元】 臺中地檢110年度執字第13568號【編號1至16定刑為有期徒刑6年4月，併科罰金新臺幣2萬5,000元】 

 編          號           4          5          6  罪          名  竊盜  竊盜            竊盜  宣    告    刑  有期徒刑4月 有期徒刑3月（共3次）        有期徒刑7月  犯  罪  日  期  109年12月27日  109年12月12日 109年12月14日 109年12月20日 109年9月7日①   偵查(自訴)機關  年  度  案  號  臺中地檢110年度偵字第5567、6053、6076、7090號    臺中地檢110年度偵字第5567、6053、6076、7090號    臺中地檢109年度偵字第31418、31419、32064、33586、34450、36033、37010號  最  後 事實審 法    院 臺中地院      臺中地院      臺中地院  案    號 110年度易字第860號 110年度易字第860號 110年度易字第151號  判決日期 110年8月23日      110年8月23日    110年9月28日 確  定 判  決 法    院 臺中地院    臺中地院      臺中地院  案    號 110年度易字第860號 110年度易字第860號 110年度易字第151號  判    決 確定日期 110年9月22日                      110年9月22日                      110年10月26日 是否得易科罰金之罪  是 是 否 備註  臺中地檢110年度執字第11597號【編號1至16定刑為有期徒刑6年4月，併科罰金新臺幣2萬5,000元】 臺中地檢110年度執字第11597號【編號1至16定刑為有期徒刑6年4月，併科罰金新臺幣2萬5,000元】 臺中地檢110年度執字第13190號【編號1至16定刑為有期徒刑6年4月，併科罰金新臺幣2萬5,000元】 

 編          號           7          8          9  罪          名  竊盜  竊盜            竊盜  宣    告    刑  有期徒刑4月（共2次） 有期徒刑7月        有期徒刑3月（共15次）   犯  罪  日  期  110年2月1日 110年3月17日  109年11月12日 109年9月4日 110年2月13日（共2次） 110年1月5日（共2次） 110年1月6日 110年2月6日（共3次） 110年2月16日（共2次） 110年3月15日 110年4月6日（共3次）  偵查(自訴)機關  年  度  案  號  臺中地檢110年度偵字第25179、25481號    臺中地檢110年度偵字第9057、15990、16296、19141、19526、19536、21103、21113、22717號  臺中地檢110年度偵字第9057、15990、16296、19141、19526、19536、21103、21113、22717號  最  後 事實審 法    院 臺中地院      臺中地院      臺中地院  案    號 110年度簡字第918號 110年度易字第1666號            110年度易字第1666號   判決日期 110年9月29日      110年11月30日      110年11月30日 確  定 判  決 法    院 臺中地院    臺中地院      臺中地院  案    號 110年度簡字第918號          110年度易字第1666號            110年度易字第1666號  判    決 確定日期 110年11月2日                      110年12月28日                      110年12月28日 是否得易科罰金之罪  是 否 是 備註  臺中地檢110年度執字第13566號【編號1至16定刑為有期徒刑6年4月，併科罰金新臺幣2萬5,000元】 臺中地檢111年度執字第993號【編號1至16定刑為有期徒刑6年4月，併科罰金新臺幣2萬5,000元】 臺中地檢111年度執字第992號【編號1至16定刑為有期徒刑6年4月，併科罰金新臺幣2萬5,000元】 

 編          號           10          11          12  罪          名  竊盜  竊盜            詐欺  宣    告    刑  有期徒刑4月（共2次） 有期徒刑7月        有期徒刑1年3月，併科罰金新臺幣2萬元   犯  罪  日  期  110年1月8日 110年3月2日 109年11月4日 110年4月7日至110年4月14日①  偵查(自訴)機關  年  度  案  號  臺中地檢110年度偵字第9057、15990、16296、19141、19526、19536、21103、21113、22717號   臺中地檢110年度偵字第374號    起訴案號：臺中地檢110年度偵字第17337號 併辦案號：彰化地檢110年度偵字第15276號  最  後 事實審 法    院 臺中地院      中高分院      臺中地院  案    號 110年度易字第1666號              110年度上易字第949號                110年度金訴字第682號   判決日期 110年11月30日      111年1月11日      111年1月12日 確  定 判  決 法    院 臺中地院    中高分院      臺中地院  案    號 110年度易字第1666號          110年度上易字第949號            110年度金訴字第682號   判    決 確定日期 110年12月28日                      111年1月11日                      111年2月8日 是否得易科罰金之罪  是 否 否 備註  臺中地檢111年度執字第992號【編號1至16定刑為有期徒刑6年4月，併科罰金新臺幣2萬5,000元】 臺中地檢111年度執字第1816號【編號1至16定刑為有期徒刑6年4月，併科罰金新臺幣2萬5,000元】 臺中地檢111年度執字第2388、2388-1號【編號1至16定刑為有期徒刑6年4月，併科罰金新臺幣2萬5,000元】 

 編          號           13          14          15  罪          名  洗錢防制法  竊盜            竊盜  宣    告    刑  有期徒刑5月，併科罰金新臺幣1萬元  有期徒刑3月        有期徒刑5月   犯  罪  日  期  110年3月31日至110年4月13日 110年1月15日 110年4月4日①   偵查(自訴)機關  年  度  案  號  起訴案號：臺中地檢110年度偵字第17337號 併辦案號：彰化地檢110年度偵字第15276號 臺中地檢110年度偵字第37212號    臺中地檢110年度偵字第30536號  最  後 事實審 法    院 臺中地院      臺中地院      臺中地院  案    號 110年度金訴字第682號              111年度簡字第16號                111年度簡字第63號   判決日期 111年1月12日      111年1月14日      111年3月4日 確  定 判  決 法    院 臺中地院    臺中地院      臺中地院  案    號 110年度金訴字第682號          111年度簡字第16號            111年度簡字第63號   判    決 確定日期 111年2月8日                      111年2月9日                      111年4月6日 是否得易科罰金之罪  否 是 是 備註  臺中地檢111年度執字第2387、2387-1號【編號1至16定刑為有期徒刑6年4月，併科罰金新臺幣2萬5,000元】 臺中地檢111年度執字第2635號【編號1至16定刑為有期徒刑6年4月，併科罰金新臺幣2萬5,000元】 臺中地檢111年度執字第5505號【編號1至16定刑為有期徒刑6年4月，併科罰金新臺幣2萬5,000元】 

 編          號           16          17  罪          名  竊盜  竊盜             宣    告    刑  有期徒刑3月（共2次） 、有期徒刑4月 有期徒刑3月         犯  罪  日  期  109年12月31日（共2次） 110年1月23日 110年5月7日  偵查(自訴)機關  年  度  案  號  臺中地檢110年度偵字第40956、40597、40598號    臺中地檢111年度偵字第5062號    最  後 事實審 法    院 臺中地院      臺中地院       案    號 111年度易字第294號              111年度中簡字第496號                 判決日期 111年3月29日      111年3月22日      確  定 判  決 法    院 臺中地院    臺中地院       案    號 111年度易字第294號 111年度中簡字第496號             判    決 確定日期 111年5月3日              111年4月19日(聲請書誤載為9日)                      是否得易科罰金之罪  是 是 備註  臺中地檢111年度執字第5787號【編號1至16定刑為有期徒刑6年4月，併科罰金新臺幣2萬5,000元】 臺中地檢111年度執字第8008號